# 版主，请教关于企业分立后被分立公司股东的所得税问题

提问人：laijief 时间：2014-01-07 22:39:25
版主，我碰到这样一个情况： C公司的股东为A（持股90%）和B（持股10%），C公司于 2008 年分立为C‘（存续，股权归A所有）和D两家公司（新设，股权100%归B所有），D公司的注册资本为C公司原注册资本的10%。同时，分立前，B公司账面对C的长期投资余额为 100 万，而分立后D公司的净资产评估值为 170 万。 请问， 1 、在这种情况下，分立后是否应该将D公司的资产负债余额按评估值调整？同时，是否B公司应该根据D公司评估后净资产调整长期股权投资为 170 万，差额计入资本公积--溢价，或者长期投资余额不变，差额记为贷投资收益？不知道分立后遇到的这种情况算同一控制下合并还是非同一控制下合并？ 2 、如果 2013 年D公司清算，这时，清算后净资产为 180 万，那么当年B公司的所得税应该怎么算，是否是（180-100）*25%呢？还是（180-170）*25% 3、同一控制下合并取得的长期股权投资（享有净资产份额和实际投资额不同的情况下）在转让或该投资被清算时的计税基础怎么确认？ 急盼回复，多谢！

回答人：chenyiwei
如果A和B没有关联方关系，则分立为D的这部分净资产，原先在C这一法人的框架内由C的控股股东A控制，分立后由B控制，如果分立为D的这部分净资产构成“业务”的，则可以理解为D通过非同一控制下合并取得了C的一部分构成业务的净资产，D可按评估值入帐；B可按D公司评估后净资产调整长期股权投资为 170 万，与原先对C的投资成本 100 万之间的差额确认为投资收益。

提问人：laijief 时间：2014-01-08 09:41:55
谢谢版主分析解答。 请问如果A和B同受某上级集团间接控制下，这个案例该怎么处理呢？

回答人：chenyiwei
如果是，则对于B和新设的D公司而言，就要按照同一控制下合并处理了。